# Práctica 8

> Autor: Andrés Millán

```{r }
hatco <- read.csv(
    "csv/hatco2.csv",
    colClasses = c(
        "tamano"     = "factor",
        "adquisic"   = "factor",
        "tindustr"   = "factor",
        "tsitcomp"   = "factor",
        "nfidelidad" = "factor",
        "nsatisfac"  = "factor"
    )
)
str(hatco)
summary(hatco)
```

```{r }
plot(hatco[, c(6:13)])
```
Matices que observamos: parece que algunas de las variables son linealmente dependientes. Este sería el caso de

- `imgfvent` y `imgfabri`.
- `velocidad` y `nfidelidad`.
- `fidelidad` y `servconj`.

En general, parece que la fidelidad será útil a la hora de explicar el resto de variables.

```{r }

mod1 <- lm(
    fidelidad ~ velocidad + precio + flexprec + imgfabri + servconj + imgfvent + calidadp,
    hatco
)
mod1

summary(mod1)

anova(mod1)
```

Con un nivel de significación del 5%, podemos decir que las únicas variables que sí parecen tener influencia son: `flexprec`, `servconj`. Son las únicas variables cuyo p-valor se queda por debajo del 0.05. Sin embargo, no podemos obviar las otras variables, pues este test no es suficiente para (des)confirmar su influencia.

En este caso, su p-valor es de 0.044. Por tanto, con un nivel de significación del 5%, obtendríamos que no podemos prescindir del término. Sin embargo, con un n.s. del 1%, sí que aceptamos la hipótesis nula.


```{r }
residuos <- rstandard(mod1)
y_gorritos <- mod1$fitted.values

plot(y_gorritos, residuos)
```

No parece que podamos distiguir ninguna forma en particular, así que podemos asumir que no hay patrones no aleatorios.

```{r}

plot(hatco$empresa, residuos)
```

Tampoco podemos observar patrones no aleatorios, lo cual es una buena señal.

```{r}
library("lmtest")
dwtest(mod1)
```

```{r }
ks.test(y_gorritos, residuos)
```
