---
title: "Examen práctico 2"
date: "`r format(Sys.time(), '%d de %B de %Y')`"
author: "Andrés Millán"
documentclass: scrreprt
geometry:
- top=1.5in
- bottom=1in
- right=1in
- left=1in

numbersections: true

mainfont: 'Crimson Pro'
fontsize: 12pt
monofont: 'JuliaMono'
monofontoptions:
 - Scale=0.6
header-includes:
 - \usepackage{fvextra}
 - \DefineVerbatimEnvironment{Highlighting}{Verbatim}{breaklines,commandchars=\\\{\}}
urlcolor: blue

output:
  html_document:
    toc: true
    toc_depth: 3
    toc_float: true
    number_sections: true
    theme: united
    highlight: tango

  pdf_document:
    toc: true
    toc_depth: 3
    number_sections: true
    highlight: tango
---


# Ejercicio 1

Para este ejercicio utilizaremos el dataset `airquality`, el cual recoge datos relacionados con la calidad del aire en Nueva York.

```{r}
summary(airquality)
```

Construyamos un diagrama de cajas que nos permita comprobar la distribución de la radiación solar (variable `Solar.R`, medida en langleys) en los meses de mayo, junio, julio, agosto y septiembre.

Para conseguirlo, convirtamos primero la columna `airquality$Month` en un factor:

```{r}
aire <- airquality
aire$Month <- factor(aire$Month, labels = c("Mayo", "Junio", "Julio", "Agosto", "Septiembre"))
summary(aire$Month)
```

La distribución de la variable `Solar.R` en conjunto es

```{r}
boxplot(
  aire$Solar.R,
  main = "Radiación solar en Nueva York en los meses mayo - septiembre",
  ylab = "Radiación solar (lang)"
)
```

Y para cada mes, obtenemos

```{r}
boxplot(
  aire$Solar.R[aire$Month == "Mayo"],
  aire$Solar.R[aire$Month == "Junio"],
  aire$Solar.R[aire$Month == "Julio"],
  aire$Solar.R[aire$Month == "Agosto"],
  aire$Solar.R[aire$Month == "Septiembre"],
  main = "Radiación solar en Nueva York por mes",
  ylab = "Radiación solar (lang)",
  names = c("Mayo", "Junio", "Julio", "Agosto", "Septiembre")
)
```

¿Tendrán relación la radiación solar y la contaminación de Ozono?

```{r}
plot(
  aire$Solar.R, aire$Ozone,
  main = "Radiación solar vs Ozono",
  xlab = "Radiación solar (lang)",
  ylab = "Niveles de ozono (ppb)",
  ylim = c(0, 200)
)
```

Es posible que exista una dependencia entre ambas variables. Ajustemos un modelo de regresión lineal para obtener una estimación. El modelo que vamos a ajustar es


$$
\text{Ozono} = \beta_0 + \beta_1 \text{Solar.R}
$$

Lo cual puede conseguirse con

```{r}
modelo <- lm(aire$Ozone ~ aire$Solar.R)
summary(modelo)
```

Dicho p-valores nos indican una gran confianza en la correlación de ambas variables. El test de ANOVA muestra un resultado similar:

```{r}
anova(modelo)
```

Superponiendo el modelo al gráfico anterior, obtenemos

```{r}
plot(
  aire$Solar.R, aire$Ozone,
  main = "Radiación solar vs Ozono",
  xlab = "Radiación solar (lang)",
  ylab = "Niveles de ozono (ppb)",
  ylim = c(0, 200)
)
abline(modelo)
```

Lo cual nos confirma el efecto que esperábamos.

# Ejercicio 2

La distribución de Pareto, de parámetros $a, b > 0$, viende dada por las funciones de densidad y distribución

$$
\begin{aligned}
f(x) & = \frac{ab^a}{x^{a + 1}}, \quad &  x \ge b \\
F(x) & = 1 - \left(\frac{b}{x}\right)^a, \quad & x \ge b
\end{aligned}
$$

Con inversa

$$
x = F^{-1}(\xi) = \frac{b}{\left( 1- \xi \right)^{1/a}}
$$

```{r}
F_inversa <- function(xi, a, b) {
  b / (1 - xi)^(1 / a)
}
```

Podemos utilizar el método de la transformada inversa para generar $N = 1000$ valores aleatorios de la distribución de Pareto, con parámetros $a = 5$, $b = 4$:

```{r}
N <- 1000

xi <- runif(N)
a <- 5
b <- 4

x <- F_inversa(xi, a, b)
```

Los valores que hemos generado son:

```{r}
mean(x)
sd(x)
```

Comprobemos gráficamente su distribución:

```{r}
hist(x,
  freq = FALSE,
  breaks = "FD",
  main = "Método de la trans. inversa para la distribución de Pareto (a = 5, b = 4)",
  xlim = c(3, 14), ylim = c(0, 1.2)
)
lines(density(x), col = "blue")
```

Podemos utilizar el test de Kolmogorov-Smirnov para comprobar que, en efecto, la distribución de los valores generados se asemeja a la de Pareto:

```{r}
distrib_pareto <- function(x, a, b) {
  ifelse(x >= b,
    1 - (b / x)^a,
    0
  )
}

ks.test(x, distrib_pareto, a = a, b = b)
```

```{r purl=FALSE, echo=FALSE, results=FALSE, message=FALSE, fig.show='hide', warning=FALSE, eval=FALSE}
rmarkdown::render("./practicas/examen_2.rmd", "html_document")
```